

SANTIAGO FCO. MARTÍNEZ ROIS

FRONT-END DEVELOPER

CONTACTO

- @ roissm90@gmail.com
- (+34) 625573853
- https://www.linkedin.com/in/santiago-

martínez-rois-6a2682290/

https://github.com/Roissm90

SOBRE MI

Mis años de experiencia tanto en el Colegio La Salle como auxiliar docente, y en el taxi de Madrid, me han ayudado a ver la importancia del buen trato tanto con los clientes como con tus compañeros de equipo; a saber distinguir cuando puede haber un problema e intentar evitar que llegue a más; y la importancia de la buena comunicación con tus compañeros.

Actualmente me encuentro estudiando un Bootcamp de FSD, empecé en este campo hace más de un año por recomendación de gente que trabajaba en este sector, y fui realizando proyectos básicos siendo autodidacta hasta que decidí aprender más sobre el Desarrollo Web enfocado al Front-End

IDIOMAS

Español: Nativo

Inglés: Intermedio

Título de Inglés nivel B1 (Bachiller)

EXPERIENCIA

Instructor Deportivo

Fundación Villena-La Salle (Noviembre 2019 - Mayo 2020)

Taxista

Taxi 14990 (Octubre 2014 - Enero 2019)

Instructor Deportivo

Fundación Villena-La Salle (Octubre 2011 - Mayo 2012)

Auxilar Docente

Fundación Villena-La Salle (Junio 2011 - Agosto 2011)

ESTUDIOS

2023-2024

Bootcamp Full-Stack Developer

Upgrade-Hub

2014

Licencia Municipal Autotaxi

SCAT

2007-2009

Bachiller

San José de Begoña

HABILIDADES

Soft skills

Reconocimiento y gestión de conlictos

Experiencia y trato con

clientes

Espíritu de equipo

Buena comunicación

Hard skills

HTML 5
CSS3 (Sass)

JavaScript

React.js

Angular

PHP